臺灣高等法院刑事判決　　　　　　　　94年度交上訴字第51號
上　訴　人
即　被　告　乙○○
上列上訴人因公共危險案件，不服臺灣臺北地方法院93年度交訴
字第113號，中華民國94年2月17日第一審判決（起訴案號：臺灣
臺北地方法院檢察署93年度偵字第16089號），提起上訴，本院
判決如下：
    主  文
上訴駁回。
    事  實
一、乙○○於民國91、93年間，因酒醉駕車，分別經臺灣桃園地
    方法院以91年度桃交簡字第1272號處罰金18,000元及臺灣臺
    北地方法院以93年度店交簡字第58號判決處拘役50日確定在
    案。復於93年5月2日下午，駕駛車號DB-1386號自用小客車
    ，沿臺北市○○街由西往東方向行駛，於同日下午5時30 分
    許，行經臺北市○○街15號前，本應注意汽車在雙向二車道
    行駛時，在劃有分向限制線之路段，不得駛入來車之車道，
    而當時依道路無缺陷、無障礙物、視距良好，並無不能注意
    情事，竟貿然跨越雙黃線，駛入對向車道逆向前行，適有甲
    ○○騎乘車號UTM-725號輕型機車，後座附載林雨萱，沿臺
    北市○○街由東往西方向直行，見狀閃避不及，致輕型機車
    左側車身與自用小客車發生發生擦撞，機車人車倒地，甲○
    ○因此受有左肩部擦傷、左側臀部挫傷等傷害，林雨萱受有
    左膝擦傷、左手肘擦傷、左踝關節扭傷等傷害（過失傷害部
    分，原審諭知不受理）。詎乙○○知悉肇事後，不僅未扶助
    傷者就醫，亦未留待現場等候處理，反另行起意加速駛離現
    場，幸經路人記下肇事車輛之車牌號碼，並告知甲○○、林
    雨萱後，嗣為警循線查獲。
二、案經臺北市政府警察局文山第二分局報請臺灣臺北地方法院
    檢察署檢察官偵查起訴。
    理  由
一、訊據上訴人即被告乙○○就於上揭時、地，駕駛車號DB-138
    6自用小客車，因轉彎時跨越雙黃線，與甲○○騎乘之車號
    UTM-725號輕型機車發生碰撞，致甲○○、附載林雨萱受傷
    等事實坦承不諱，惟矢口否認有何肇事逃逸之犯行，辯稱：
    我當時並不知與人發生擦撞，才會離開現場，因當時係交通
    尖峰時間，現場道路狹窄，不可能加速逃逸，後來有人告知
    我撞到人，我遂停車，並將車輛先駛至興隆路停放妥當後，
    再返回萬盛街察看，但沒有看到傷者，由於父親在93年2月
    27日去世，5月間下葬，我那時精神狀況不是很好，有精神
    焦慮症，我吃藥致精神恍惚，沒有注意有車禍云云。
二、惟查：
（一）、被告肇事後逃逸之事實，業經被害人甲○○、林雨萱於
        警詢及偵查中指訴綦詳，並有甲○○、林雨萱二人之臺
        北市立萬芳醫院甲種診斷證明書、臺北市政府警察局文
        山第二分局所制作之道路交通事故現場圖（見偵查卷第
        34頁）、交通事故談話紀錄表（見偵查卷第35頁）及現
        場照片6幀（見偵查卷第15頁）、臺北市○○○○○道
        路交通事故肇事人自首情形紀錄表（見偵查卷第37頁）
        等在卷可佐。
（二）、依本件事故發生情節觀察，被告係駕駛汽車在告訴人騎
        乘之機車遵行車道內逆向行駛，與該機車發生碰撞，而
        碰撞後機車之左邊殼中央護板、左護板、手把條，有嚴
        重之撞擊痕跡，有照片在卷可以為證（偵卷第15頁、第
        17頁），依機車受損情形，當然必然發出相當大的碰撞
        聲，被告於原審復稱：「我有離開現場，我事實上有停
        下看一下，就走掉了。」（一審卷第23頁倒數第5行）
        。
（三）、被告於本院辯論庭自承：事故後，即有機車騎士尾隨告
        知肇事等語，是被告既於該時知悉發生車禍，則自其所
        稱停車之興隆路處，返回萬盛街發生車禍地點，步行不
        需5分鐘之路程，業經原審至現場勘驗屬實，有原審94
        年1月10日勘驗筆錄在卷可查，然由卷附員警現場拍攝
        照片之時間可知：處理員警與告訴人等，自案發之5月2
        日下午5時30分至同日下午6時許，均留置於現場處理該
        車禍，迨員警、被害人等離去時，均未見被告返回現場
        ，則被告見有肇事後，即行逃逸甚明。
（四）、被告否認不知駕車肇事及其餘所辯，係卸責之詞而不可
        採。本件事證明確，被告犯行洵堪認定。
二、被告駕駛動力交通工具汽車肇事，致告訴人受傷後逃逸之行
    為，核係犯刑法第185條之4之駕駛動力交通工具肇事致人受
    傷逃逸罪。原審依刑法第185條之4規定，並審酌被告駕車不
    依交通標誌、標線指示，在市區道路貿然逆向行駛，過失難
    謂輕微，在本件發生前之91、93年間，被告因酒醉駕車，分
    別經臺灣桃園地方法院以91年度桃交簡字第1272號處罰金
    18,000元及臺灣臺北地方法院以93年度店交簡字第58號判決
    處拘役50日確定在案，有本院被告前案紀錄表在卷可參，雖
    不構成累犯，然仍見其駕車態度之輕忽，經此二次判決仍無
    改善，另參酌被害人之傷勢非屬嚴重，已賠償告訴人之損害
    等一切情狀，處有期徒刑8月，其認事用法，洵無不當，量
    刑亦屬妥適。被告上訴否認犯罪，非有理由，其上訴應予駁
    回。
據上論斷，應依刑事訴訟法第368條，判決如主文。
本案經檢察官錢漢良到庭執行職務。
中　　華　　民　　國　　94　　年　　8 　　月　　10　　日
　　　　　　　　　刑事第十六庭  審判長法　官　曾德水
　　　　　　　　　　　　　　　　　    法　官  廖紋妤
　　　　　　　 　 　　　　　　　　　　法　官  江國華
以上正本證明與原本無異。
如不服本判決，應於收受送達後十日內向本院提出上訴書狀，其
未敘述上訴之理由者並得於提起上訴後十日內向本院補提理由書
（均須按他造當事人之人數附繕本）。
                                      書記官　陳秋萍
中　　華　　民　　國　　94　　年　　8 　　月　　10　　日
附錄：本案論罪科刑法條全文
刑法第185 條之4
駕駛動力交通工具肇事，致人死傷而逃逸者，處六月以上五年以
下有期徒刑。
